# 外表报表折算时，固定资产等费货币性项目产生的差异如何处理？

提问人：柳寒秋 时间：2017-02-16 16:43:30
由于现有一客户在香港成立子公司（记账本位币为港币），现母公司编制合并报表时需要将香港子公司时根据规定，资产负债表中资产和负债项目采用资产负债表日的即期汇率折算，所有者权益项目除“未分配利润”项目外， 其他项目采用发生时的即期汇率折算。产生的外币财务报表折算差额，在资产负债表中所有者权益项目下其他综合收益单独列示。由于固定资产折旧和工资计提均会计入费用（利润表），请问附注固定资产和应付职工薪酬本期增加、本期减少如何填列？

回答人：chenyiwei
对此类附注中需披露本期增减变动数的情况，建议在附注表格中增加一列“汇率调整”，用以解决期初期末余额按各该时点汇率折算，本期发生额按平均汇率折算所导致的附注表不平问题。如果不能自行增加行列，则只能将其挤入某个列中了。